臺灣桃園地方法院刑事判決
                                    111年度審訴字第894號
公  訴  人  臺灣桃園地方檢察署檢察官
被      告  邱世緯



上列被告因違反毒品危害防制條例案件，經檢察官提起公訴（11
1年度毒偵字第2887、3089、3862號），被告於本院準備程序中
，就被訴事實為有罪之陳述，經本院告知簡式審判程序意旨，並
聽取當事人之意見後，本院合議庭裁定改由受命法官獨任依簡式
審判程序審理，判決如下：
    主  文
甲○○施用第二級毒品，處有期徒刑參月，如易科罰金，以新臺幣
壹仟元折算壹日。又施用第一級毒品，處有期徒刑柒月；扣案之
第一級毒品海洛因壹包（驗餘淨重零點肆貳捌公克）沒收銷燬。
又施用第一級毒品，處有期徒刑拾月。不得易科罰金之罪，應執
行有期徒刑壹年貳月。
    事實及理由
一、本件犯罪事實及證據，除應補充、更正如下外，其餘均引用
    如附件檢察官起訴書之記載：
  ㈠起訴書犯罪事實欄一第3至4行「於108年10月30日保護管束期
    滿未經撤銷假釋而執行完畢」更正為「於108年10月14日保
    護管束期滿未經撤銷假釋而執行完畢」。
　㈡起訴書犯罪事實欄一、㈠第5至6行「經採尿送驗結果呈甲基安
    非他命類陽性反應」更正為「經採尿送驗結果呈甲基安非他
    命陽性反應」。
　㈢起訴書犯罪事實欄一、㈢第1至3行「分別於111年4月27日凌晨
    0時15分為警採尿時回溯26、120小時內某時許，在臺灣地區
    不詳地點，以不詳方式，施用第一級毒品海洛因及第二級毒
    品甲基安非他命各1次」更正為「於111年4月26日某時許，
    在臺灣地區不詳地點，以將海洛因、甲基安非他命混合放入
    玻璃球內燒烤並吸食所生煙氣之方式，同時施用海洛因及甲
    基安非他命1次」。
　㈣起訴書犯罪事實欄一、㈢第6行「結果呈嗎啡、安非他命陽性
    反應」更正為「結果呈嗎啡、甲基安非他命陽性反應」。
　㈤起訴書證據並所犯法條欄一、證據清單暨待證事實㈡犯罪事實
    欄一、㈡編號二、四中「桃園市政府警察局保安警察大隊真
    實姓名與尿液毒品編號對照表1紙」、「台灣先進生技醫藥
    股份有限公司毒品原物鑑定實驗室毒品藥物鑑定分析報告」
    分別更正為「桃園市政府警察局被採尿人尿液暨毒品真實姓
    名與編號對照表1紙」、「台灣尖端先進生技醫藥股份有限
    公司毒品原物鑑定實驗室毒品證物鑑定分析報告」。
　㈥證據部分補充「扣案毒品照片1張」、「被告甲○○於111年4月
    27日警詢時之陳述、於本院準備程序及審理中之自白」。
二、論罪科刑：
  ㈠按觀察、勒戒或強制戒治執行完畢釋放後，3年內再犯第10條
    之罪者，檢察官或少年法院（地方法院少年法庭）應依法追
    訴或裁定交付審理，毒品危害防制條例第23條第2項定有明
    文。經查，被告甲○○前於民國110年間，因施用毒品案件，
    經本院以110年度毒聲字第1032號裁定送觀察、勒戒後，認
    無繼續施用毒品之傾向，於110年8月2日執行完畢釋放出所
    ，並由臺灣桃園地方檢察署檢察官以110年度毒偵字第1368
    、4138號為不起訴處分確定，有臺灣高等法院被告前案紀錄
    表1份附卷可稽，則被告於前開觀察、勒戒執行完畢釋放後
    未逾3年，旋又分別於111年4月11日晚間8時許、111年4月18
    日晚間10時許、111年4月26日某時許再犯本案3次施用毒品
    罪，自均得依法追訴處罰之。
　㈡核被告如附件起訴書犯罪事實欄一、㈠所為，係犯毒品危害防
    制條例第10條第2項之施用第二級毒品罪；如附件起訴書犯
    罪事實欄一、㈡所為，係犯毒品危害防制條例第10條第1項之
    施用第一級毒品罪；如附件起訴書犯罪事實欄一、㈢所為，
    係犯毒品危害防制條例第10條第1項、同條例第2項之施用第
    一級、第二級毒品罪。被告施用第一、二級毒品海洛因、甲
    基安非他命前後持有第一、二級毒品海洛因、甲基安非他命
    之低度行為，應分別為施用之高度行為所吸收，均不另論罪
    。又被告就如附件起訴書犯罪事實欄一、㈢所為，係以一行
    為同時觸犯上開施用第一、二級毒品罪，為想像競合犯，應
    依刑法第55條規定，從一重之施用第一級毒品罪處斷；起訴
    書認被告此部分施用第一、二級毒品罪，乃犯意各別，行為
    互殊，應分論併罰，係有誤會，併予敘明。被告所犯上開3
    罪，犯意各別，行為互殊，應予分論併罰。
  ㈢查被告前①於102年間，因施用毒品案件，經本院以102年度桃
    簡字第1748號判決判處有期徒刑5月確定；②於102年間，因
    施用毒品案件，經本院以103年度審訴字第342號判決分別判
    處有期徒刑9月、4月，嗣經上訴，由臺灣高等法院以103年
    度上訴字第2879號判決駁回確定；③於103年間，因施用毒品
    案件，經本院以103年度審訴字第636號判決分別判處有期徒
    刑9月、4月確定；④於103年間，因施用毒品案件，經本院以
    103年度審訴字第1259號判決分別判處有期徒刑4月、9月確
    定；⑤於104年間，因施用毒品案件，經本院以104年度審訴
    字第880、1214號判決分別判處有期徒刑10月（2罪）、5月
    、4月，應執行有期徒刑1年4月、7月確定；前開①至④及⑤所
    示之罪，嗣經本院分別以104年度聲字第1813號、5185號裁
    定定應執行刑為有期徒刑1年4月、2年、1年8月確定，經接
    續執行於107年8月23日縮短刑期假釋併付保護管束出監，迄
    108年10月14日保護管束期滿，假釋未經撤銷，其未執行之
    刑以已執行論而執行完畢，其於前開徒刑執行完畢後5年內
    故意再犯本件有期徒刑以上3罪，此經檢察官於本院準備程
    序時具體明確指出，並說明與本案構成累犯關聯性，以及敘
    明加重其刑之理由，又經本院就此部分使被告陳述意見，被
    告表示沒有意見在案（見本院卷第61頁），並有臺灣高等法
    院被告前案紀錄表附卷可參，是堪認本件被告業已構成累犯
    ，再參照司法院大法官釋字第775號解釋意旨，及審酌檢察
    官敘明加重其刑之理由，被告前已有多次施用毒品犯行，再
    為本件3次施用毒品犯行，足顯被告對刑之執行均不知悔改
    ，其前對刑罰之反應力亦屬薄弱，此次加重最低本刑，對其
    人身自由所為之限制自無過苛之侵害，是認就其為本件3次
    施用毒品犯行，均應依刑法第47條第1項規定加重其刑。
　㈣再被告於如附件起訴書犯罪事實欄一、㈠、㈡所示時、地為警
    查獲時，於員警尚無其他客觀事證足合理懷疑其有本案如附
    件起訴書犯罪事實欄一、㈠、㈡所示之施用毒品犯嫌之際，即
    於犯罪發現前，或主動向員警坦承施用毒品犯行、或於員警
    詢問時自行交出扣案毒品予警方查扣並坦承施用毒品犯行（
    詳臺灣桃園地方檢察署111年度毒偵字第2887號卷第13頁、1
    11年度毒偵字第3089號卷第11頁），核均符合自首之規定，
    爰皆依刑法第62條前段規定，就被告如附件起訴書犯罪事實
    欄一、㈠、㈡所示犯行，均減輕其刑，並依法先加後減之。
　㈤爰審酌被告明知海洛因、甲基安非他命均為列管之毒品，對
    於人體身心健康與社會秩序危害甚鉅，竟仍不顧禁令予以施
    用，所為實非可取，應予懲處，惟念施用毒品乃自戕己之身
    體健康，對社會造成之危害尚非直接鉅大，兼衡被告坦承犯
    行之犯後態度，及其犯罪之動機、目的、手段、情節，並考
    量被告於警詢時自陳高職畢業之教育程度、勉持之家庭經濟
    狀況等一切情狀，分別量處如主文所示之刑，並就得易科罰
    金之罪，諭知易科罰金之折算標準；暨就不得易科罰金之罪
    ，定其應執行刑，以示懲儆。
三、沒收：
    被告所有、於如附件起訴書犯罪事實欄一、㈡所示時、地，
    為警查扣之白色粉末1包，經送鑑驗結果，確含有第一級毒
    品海洛因之成分（驗前淨重0.430公克、驗餘淨重0.428公克
    ），有台灣尖端先進生技醫藥股份有限公司毒品原物鑑定實
    驗室出具之毒品證物鑑定分析報告1份在卷可佐（詳臺灣桃
    園地方檢察署111年度毒偵字第3089號卷第119頁），核屬毒
    品危害防制條例第2條第2項第1款管制之第一級毒品，不問
    屬於犯人與否，應依毒品危害防制條例第18條第1項前段規
    定，於被告所犯該罪刑項下，諭知沒收銷燬。再因以現今所
    採行之鑑驗方式，包裝袋仍會殘留微量毒品而無法將之完全
    析離，應概認屬毒品之部分，一併予以沒收銷燬。至採樣化
    驗部分，既已驗畢用罄而滅失，自無庸再予宣告沒收銷燬。
據上論斷，應依刑事訴訟法第273條之1第1項、第299條第1項前
段、第310條之2、第454條第2項，判決如主文。
本案經檢察官乙○○提起公訴，檢察官林欣怡到庭執行職務。
中    華    民    國   111    年    9     月    2     日
                  刑事審查庭  法  官  林慈雁
以上正本證明與原本無異。
如不服本判決應於收受判決後20日內向本院提出上訴書狀，並應
敘述具體理由。其未敘述上訴理由者，應於上訴期間屆滿後20日
內向本院補提理由書（均須按他造當事人之人數附繕本）「切勿
逕送上級法院」。
                              書記官  吳秉翰
中　　華　　民　　國　　111 　年　　9 　　月　　5 　　日
附錄本案論罪科刑法條全文： 
毒品危害防制條例第10條
施用第一級毒品者，處6月以上5年以下有期徒刑。
施用第二級毒品者，處3年以下有期徒刑。

附件：
臺灣桃園地方檢察署檢察官起訴書
                                   111年度毒偵字第2887號
                                   111年度毒偵字第3089號
                                   111年度毒偵字第3862號
　　被　　　告　甲○○　男　54歲（民國00年0月00日生）
　　　　　　　　　　　　住○○市○○區○○○街00號
　　　　　　　　　　　　國民身分證統一編號：Z000000000號
上列被告因違反毒品危害防制條例案件，業經偵查終結，認應提
起公訴，茲敘述犯罪事實及證據並所犯法條如下：
　　　　犯罪事實
一、甲○○前因多起施用毒品案件，經法院分別判處應執行有期徒
    刑1年4月、2年、1年8月確定，上開罪刑經接續執行迄民國1
    07年8月23日假釋出監並付保護管束，於108年10月30日保護
    管束期滿未經撤銷假釋而執行完畢。另因施用毒品案件，經
    送觀察、勒戒後，認無繼續施用毒品之傾向，於110年8月2日
    執行完畢，由本署檢察官以110年度毒偵字第1368號、第4138號
    為不起訴處分確定。詎仍不知悔改，於上開觀察、勒戒執行完畢
    釋放後3年內，又基於施用第一級、第二級毒品之犯意：
  ㈠於111年4月11日晚間8時許，在桃園市桃園區宏昌六街某公園
    內，以燃燒玻璃球吸食方式，施用第二級毒品甲基安非他命
    1次。嗣於翌（12）日晚間8時50分許，駕駛車牌號碼000—76
    16號自用小客車行經桃園市○○區○○路0段0號旁時，因牌照逾
    檢註銷而為警攔檢，經採尿送驗結果呈甲基安非他命類陽性
    反應，始悉上情。
  ㈡於111年4月18日晚間10時許，在桃園市桃園區三民路南門市場
    旁騎樓，以摻入香菸吸食方式，施用第一級毒品海洛因1次。
    嗣於翌（19）日凌晨1時40分許，在桃園市○○區○○街00號前
    為警盤查，經其同意搜索而於褲子右邊口袋內扣得海洛因1
    包（毛重0.62公克，淨重0.430公克），並經採尿送驗結果
    呈嗎啡陽性反應，始悉上情。
  ㈢分別於111年4月27日凌晨0時15分為警採尿時回溯26、120小
    時內某時許，在臺灣地區不詳地點，以不詳方式，施用第一
    級毒品海洛因及第二級毒品甲基安非他命各1次。嗣於111年4
    月27日凌晨0時15分許，經桃園市政府警察局桃園分局持本
    署檢察官核發之強制到場（強制採驗尿液）許可書對其經採
    尿送驗，結果呈嗎啡、安非他命陽性反應，始悉上情。
二、案經桃園市政府警察局刑事警察大隊及桃園分局報告偵辦。
　　　　證據並所犯法條
一、證據清單暨待證事實：
  ㈠犯罪事實欄一、㈠：
編號 證據名稱 待證事實 一 被告甲○○於警詢及偵訊時之供述 被告坦承於前揭時、地施用甲基安非他命之事實 二 桃園市政府警察局保安警察大隊真實姓名與尿液、毒品編號對照表1紙 被告於111年4月12日晚間10時10分同意為警採集尿液，尿液檢體編號為111偵—0361號 三 台灣檢驗科技股份有限公司檢體編號111偵-0361號濫用藥物檢驗報告1紙 被告尿液經檢驗結果呈甲基安非他命陽性反應，被告有施用第二級毒品甲基安非他命 
  ㈡犯罪事實欄一、㈡：
編號 證據名稱 待證事實 一 被告於警詢及偵訊中之供述 被告坦承於前揭時、地施用海洛因、甲基安非他命之事實 二 桃園市政府警察局保安警察大隊真實姓名與尿液、毒品編號對照表1紙 被告於111年4月19日凌晨2時5分為警採集尿液，尿液檢體編號為111偵—0393號、毒品檢體編號為D111偵—0393號 三 台灣檢驗科技股份有限公司檢體編號111偵—0393號濫用藥物檢驗報告1紙 被告尿液經檢驗結果呈嗎啡陽性反應，被告有施用第一級毒品海洛因 四 台灣先進生技醫藥股份有限公司毒品原物鑑定實驗室毒品藥物鑑定分析報告 扣案之白色粉末1包經檢驗結果，檢出海洛因成分 五 桃園市政府警察局保安警察大隊搜索扣押筆錄、扣押物品目錄表各1份，及扣案之海洛因1包 被告持有上開扣案物 
  ㈢犯罪事實欄一、㈢：
編號 證據名稱 待證事實 一 本署檢察官強制到場（強制採驗尿液）許可書、應受尿液採驗人尿液檢體採集送驗紀錄表各1紙 被告於111年4月27日凌晨0時15分為警採集尿液，尿液檢體編號為Z000000000000號 二 台灣檢驗科技股份有限公司檢體編號Z000000000000號濫用藥物檢驗報告1紙 被告尿液經檢驗結果呈嗎啡及甲基安非他命陽性反應，被告有施用第一級毒品海洛因、第二級毒品甲基安非他命 
二、核被告所為，係犯毒品危害防制條例第10條第1項之施用第
    一級毒品及同條第2項之施用第二級毒品等罪嫌。其持有海
    洛因毒品之低度行為，為施用海洛因毒品之高度行為所吸收
    ，不另論罪。而被告所犯上開4罪間，犯意各別，行為互殊
    ，請分論併罰。又被告有犯罪事實欄所載之犯罪科刑及執行
    情形，有刑案資料查註紀錄表在卷可參，於有期徒刑執行完
    畢後，5年以內故意再犯本件有期徒刑以上之罪，為累犯，
    請參照司法院大法官解釋釋字第775號解釋意旨，審酌依刑
    法第47條第1項規定加重其刑。至扣案之海洛因1包，請依同
    條例第18條第1項前段規定宣告沒收並諭知銷燬。
三、依毒品危害防制條例第23條第2項、刑事訴訟法第251條第1
    項提起公訴。
　　此　致
臺灣桃園地方法院
中　　華　　民　　國　 111　　年　　6 　　月　　30　　日
　　　　　　　　　　　　　　　檢　察　官 乙 ○ ○
本件證明與原本無異
　
中　　華　　民　　國　 111　　年　　7 　　月　　7 　　日
　　　　　　　　　　　　　　　書  記  官 劉 伯 雄　
所犯法條：
毒品危害防制條例第10條
施用第一級毒品者，處6月以上5年以下有期徒刑。
施用第二級毒品者，處3年以下有期徒刑。